臺灣高等法院高雄分院交通事件裁定　　　　　　　　　九十三年度交抗字第四九號
　　抗告人 即
　　受處分 人　甲○○
右抗告人因違反道路交通管理處罰條例案件，不服臺灣高雄地方法院中華民國九十三
年四月六日裁定（九十三年度交聲字第一一四號），提起抗告，本院裁定如左：
    主  文
抗告駁回。
    理  由
一、按汽車駕駛人，行經有燈光號誌管制之交岔路口闖紅燈者，處新臺幣（下同）一
    千八百元以上五千四百元以下罰鍰、汽車駕駛人，駕駛汽車有違反本條例之行為
    ，經交通勤務警察或依法令執行交通稽查任務人員制止時，不聽制止或拒絕停車
    接受稽查而逃逸者，除按各該條規定處罰外，處三千元以上六千元以下罰鍰，道
    路交通管理處罰條例第五十三條及第六十條第一項分別定有明文；又汽車駕駛人
    有前開第六十條第一項及第五十三條之情形者，除依原條款處罰鍰外，並應分別
    記違規點數一點及三點，道路交通管理處罰條例第六十三條第一項第一款及第三
    款亦分別定有明文。
二、本件原裁定以異議人於（下同）九十二年十二月七日十七時五十五分駕駛車牌號
    碼三一九八－ＦＡ號自用一般小客貨車，行經台北市○○區○○路與中山北路口
    時闖越紅燈左轉及不聽制止而逃逸之事實，業經證人陳怡仁（即執勤警員）於台
    灣士林地方法院調查時結證稱：九十二年十二月七日下午五點至七點，伊在中山
    北路、中正路口執行交通勤務，當時中正路東西向已轉變為紅燈，伊看到異議人
    的車輛不顧指揮，由停止線衝出來由西往北方向（即中山北路）行駛闖紅燈，當
    時伊對面還有義交，義交還有出面制止異議人，伊當時係以配置之哨子制止，哨
    子的音量很大聲，正常的駕駛除非車子的音響開很大聲，否則，應該可以聽到，
    此外，伊還有以指揮棒指向異議人的車輛，上下揮動，示意異議人停車受檢，而
    當時站在異議人車輛經過位置旁邊之義交（指義務交通警察），亦有拿指揮棒橫
    舉，要求異議人不要繼續行車，但異議人仍未停車，而直接將車子轉向中山北路
    內側快車道向北行駛而去，伊當時站立之位置，或許異議人未能看見，但異議人
    可以清楚看見義交的位置，再配合伊之警笛聲，異議人應該可以看到等語屬實，
    並有所繪製之現場圖、臺北市政府警察局士林分局員警工作記錄簿影本附卷可資
    佐證，從而原處分機關依道路交通管理處罰條例第五十三條、第六十條第一項及
    第六十三條第一項第一款、第三款規定，對異議人裁處罰鍰五千七百元並記違規
    點數四點，核無違誤，應予維持，認異議人之異議為無理由，而裁定異議駁回。
    經核原裁定與法並無不合。
三、抗告意旨雖以：抗告人於中正路之燈號係綠燈時，已經通過停止線至道路中央處
    待轉，而非在中正路之燈號已轉換為紅燈時才由停止線衝出，抗告人於燈號係綠
    燈當時，既已在中正路中央待轉，若不左轉，待紅燈後，中山北路車輛大量開出
    時，勢必在道路中央阻礙交通，違反道路交通管理處罰條例第五十八條第三項規
    定，或迫使抗告人倒車退回停止線，因此抗告人即時左轉應為最佳選擇。又中山
    北路及中正路為台北市○○○道，下班時間車水馬龍，人聲鼎沸，抗告人並未聽
    到哨聲，且抗告人當時專注左轉，僅注意到各方來車，沒有注意到有義交等語，
    指摘原裁定不當。惟查，依前開證人陳怡仁證述內容，抗告人確係沿台北市○○
    路由西向東方向行駛，在中正路與中山北路五段交岔路口闖紅燈後左轉等情無訛
    ，抗告人否認闖紅燈云云，應無可採。又依證人陳怡仁所繪製之前揭現場圖所載
    ，中正路與中山北路交岔路口二端均設有禁止左轉之標誌，抗告人認左轉係最佳
    之選擇，不無誤會。再者，義交係站在抗告人行使車道之左側，有前揭現場圖可
    按，交岔路口並無障礙物，視距良好，縱令當時人聲鼎沸，抗告人車內亦播放音
    樂，抗告人亦得輕易看見義交之指揮，並遵守該義交之指示停車，綜上各情，抗
    告人確有前開駕車違規之情事，抗告人上開所辯，均無可採，本件抗告無理由，
    應予駁回。
四、據上論結，應依道路交通案件處理辦法第二十六條，刑事訴訟法第四百十二條，
    裁定如主文。
中    華    民    國      九十三      年      五      月       十九     日
                              臺灣高等法院高雄分院刑事第四庭
                                  審判長法官  蕭權閔
                                        法官  陳吉雄
                                        法官  李嘉興
右正本證明與原本無異。
不得再抗告。
                                  法院書記官  劉博文
中    華    民    國      九十三      年      五      月       十九     日
